【裁判字號】    97,訴,401
【裁判日期】    971105
【裁判案由】    給付報酬
【裁判全文】
臺灣臺北地方法院民事判決               97年度訴字第401號
原      告  佳欣開發有限公司
法定代理人  乙○○
訴訟代理人  吳奎新律師
被      告  永慶房屋仲介股份有限公司
法定代理人  丙○○
訴訟代理人  戊○○
            甲○○
            丁○○
            林淑惠律師
上  一人之
複  代理人  王福民律師
上列當事人間請求給付報酬事件，本院於中華民國97年10月15日
言詞辯論終結，判決如下：
    主      文
被告應給付原告新台幣伍拾伍萬伍仟捌佰元，及自民國九十六年
十一月十五日起至清償日止，按年息百分之五計算之利息。
訴訟費用由被告負擔。
本判決於原告以新台幣壹拾捌萬陸仟元為被告供擔保後，得假執
行。但被告以新台幣伍拾伍萬伍仟捌佰元為原告預供擔保，得免
為假執行。
    事實及理由
一、原告主張：
  (一)原告於民國96年元月起受被告委託，就被告承攬之工地案（
    嘉廷風光）有關廣告、DM等資料為派報及定點派報之工作，
    原告受被告委託承攬之工作，原告已依約陸續完成，並就96
    年4月、5月、7月16日前之定點派報費用分別於96年5月1日
    、同年月29日、同年7月16日分別開立面額新台幣（下同）
    319, 200、224, 600元、12,000元之發票向被告請款，上述
    金額總計55 5,800元，惟被告於收受發票後，竟拒不給付，
    又經原告催告請求被告付款，被告仍不給付，爰依兩造間之
    契約法律關係請求被告給付之等語。並聲明：
    被告應給原告555,80 0元，及自起訴狀繕本送達翌日起至
    清償日止，按年息5%計算之利息。
    原告願供擔保，請准宣告假執行。
  (二)對被告答辯之陳述：
    被告所提「採購‧刊登‧簽約紀錄表」乃其被告公司內部之
    簽呈，原告並不知情，亦不知其計劃之內容，對此原告亦無
    任何簽名，對原告自不生效力，且依該4月份媒體計劃表，
    雖其指每人單價1,400元，人數80人，但其備註欄亦載「依
    實際人數請款」是應依實際人數計價，5月、6月份亦同，自
    應實際人數計價；復2月份之計劃表，其上需求提出日期為
    96年3月7日，希望議價完成日期為96年3月8日，其主管簽名
    為3月12日，然此為2月份之計劃表，顯知此僅為內部形式上
    之簽呈，自不能作為不利原告之認定；另依被告所提元月份
    媒體計劃表，其中定點派報僅148,400元，但原告請款為
    176,400元，亦是超出其內部範圍，足見其以內部簽呈範圍
    為抗辯理由，顯不足採。
二、被告則以：
  (一)被告於96年4、5、6月交付原告承攬之派報及定點派報工作
    總價分別為112,000元、126,000元及196,000元，而非原告
    所主張之金額，惟原告主張6月份之金額為12,000元，未超
    出該月份工作總價196,000元，是針對6月份之金額為12,000
    元部份，被告不爭執，且被告已簽發支票3紙，金額分別為
    112 ,000 元、126,000元及12,000元，並通知原告前來領取
    ，惟原告迄今遲不領取。
  (二)被告委由原告承攬之工作，其採購程序為，被告與原告先議
    定承攬工作項目及單價，承攬工作項目為有關廣告、DM 等
    資料為派報及定點派報工作，單價則為派報每份0.4元，定
    點派報每人每天1,400元；至於96年1月至5月間每月之工作
    項目及數量，由「嘉廷風光」工地現場承辦人員胡森豪先擬
    「派夾報計劃表」或「定派計劃表」，再由被告之採購曾淑
    卿連同所填「採購‧刊登‧簽約紀錄表」送請主管核准後，
    曾淑卿再以電話聯繫原告公司承辦人陳尚謙，告知當月公司
    核准採購之項目及數量，與之成立採購契約，並由曾淑卿將
    經核准之「採購‧刊登‧簽約紀錄表」紅色副聯送「嘉廷風
    光」工地，由現場人員執行。嗣廠商請款時，現場執行人員
    會將廠商請款單連同「採購‧刊登‧簽約紀錄表」紅色副聯
    ，送會計單位審核，如請款內容於紅色副聯所載項目及金額
    範圍內，會計單位即會依約付款，如有超過，因超過部份非
    兩造合意採購範圍，則會拒絕付款。原告96年4、5月之請款
    ，即是因其請款金額超過被告公司核准之額度，而拒絕付款
    。
  (三)另被告關於「嘉廷風光」工地之派報工作，於96年1月前原
    係委由訴外人加美公司承攬，自96年1月起始改委由原告承
    攬，故原告96年1月承作之工作數量包括原應由加美公司承
    作之部分，合計後共260,900元，而原告96年1月實際工作及
    請款為256,400元，並未超出被告同意採購之範圍，是原告
    主張依96年元月媒體計劃表，其中定點派報僅148,400元，
    但原告請款176,400元，亦是超出其範圍等語，顯與事實不
    符等語，資為抗辯。為此聲明：原告之訴駁回。如受不
    利判決，願供擔保，請准免為假執行。
三、兩造不爭執之事實：
  (一)原告自96年1月起至96年6月間承攬被告「嘉廷風光」工地之
    定點派報及派報，承攬工作項目為有關廣告、DM等資料之派
    報及定點派報工作，工作單價為派報每份0.4元，定點派報
    每人每天1,400元，另就其中96年5月26日、96年5月27日兩
    日之定點派報工作單價，兩造合意每人每天1,200元。
  (二)原告請求就96年4月、5月及同年7月16日前之報酬分別於112
    ,000 元、116,000元及12,000元範圍內，不爭執。
  (三)原告已開立96年5月1日、96年5月29日、96年7月16日各319,
    200元、224,600元、12,000元之發票三紙向被告請款。
四、兩造爭執之事實：
    原告主張兩造間成立承攬關係，原告已完成工作，惟被告拒
    不依約給付報酬，自得依契約關係請求被告給付報酬及利息
    等情，為被告所否認，並以前揭情詞置辯，是本件兩造所爭
    執之處應在於：(一)被告得否以原告超過「採購‧刊登‧簽約
    紀錄表」所載之工作部分非兩造合意範圍為理由，對抗原告
    ？(二)原告主張之金額，是否有據？
五、得心證之理由：
  (一)被告得否以原告超過「採購‧刊登‧簽約紀錄表」所載之工
    作部分非兩造合意範圍為理由，對抗原告？
  1.被告抗辯本件採購流程為由「嘉廷風光」工地現場承辦人員
    胡森豪先擬「派夾報計劃表」或「定派計劃表」，再由被告
    之採購曾淑卿連同所填「採購‧刊登‧簽約紀錄表」送請主
    管核准後，曾淑卿再以電話聯繫原告公司承辦人陳尚謙，告
    知當月公司核准採購之項目及數量，與之成立採購契約，而
    96 年4月、5月之採購上限金額分別為112,000元、116,000
    元，是超過部份非兩造合意範圍，原告不得請款云云。
  2.經查，被告抗辯系爭契約中96年4月、5月之採購上限金額依
    「採購‧刊登‧簽約紀錄表」所載分別為112,000元、116,
    000元，超過部份非兩造契約合意範圍，原告不得請款云云
    ，為原告所否認，觀諸「採購‧刊登‧簽約紀錄表」上僅有
    被告承辦人員與需求廠商之簽名，並無原告之簽名，堪認原
    告主張「採購‧刊登‧簽約紀錄表」為被告與需求廠商間之
    內部約定，不得以此拘束原告等情，尚非無據，應堪採信。
    況衡以「採購‧刊登‧簽約紀錄表」上亦載有「依實際人數
    請款」等語，有該「採購‧刊登‧簽約紀錄表」在卷可參，
    是難認定其上所載之金額為採購上限之意。
  3.次查，證人陳尚謙即原告公司承辦人到庭證稱：96年1月份
    接到被告公司案場的經理賴振昌指定副理胡森豪與我聯繫，
    我也遞報價單過去，案件一成，從96年1月份開始執行。（
    問：每天送到現場時被告有無清點人數？如何派遣？）每天
    均有在嘉廷風光案場報到，由副專 (1-4月份是胡森豪，5
    月開始是杜啟明)點名，執行完後，當天就送估價單給副專
    確認。（問：當時有無簽任何書面契約？）沒有，當時是報
    價完現場議價就執行。報價是跟專案經理報價，報完以後就
    開始講要何時執行。被告公司的案場經理決定了就OK。等語
    ；證人賴振昌即被告公司之「嘉廷風光」專案經理復證述：
    （問：需要多少人數及分配工作是如何接洽？）在作執行之
    前，跟被告總公司的代銷部門內部主管開過會，我會提出執
    行計畫，若主管沒有指示就根據我的計畫作執行，計畫同時
    會放在採發部門的需求中，接著就按照計劃表去執行，執行
    部分由專案跟副專在現場來作確認，每次執行之前都要做確
    認，每週都要做確認。（問：採購的數量及項目是由何人通
    知原告？）業務秘書會打給我說可以執行了，我打電話跟原
    告的業務窗口說可以執行。等語，另證人賴振昌與被告公司
    間實質上為僱傭關係，亦經證人賴振昌證稱在案，是證人賴
    振昌既為被告公司之員工，並就系爭契約案件負責與原告洽
    談，且衡諸上開二證人證詞，足證證人賴振昌就系爭契約為
    有權決定之人，而系爭契約中相關之數量及項目即由證人賴
    振昌代理被告公司與原告合意並成立契約。
  4.雖證人曾淑卿即被告公司之採購人員證稱：採購下來後每個
    月會跟陳尚謙確認總金額一次云云，然參以證人曾淑卿之證
    詞與上開二證人證詞有所出入，且其現為被告公司之員工，
    其證詞或有偏頗，是尚難僅憑其證詞據以認定兩造間就系爭
    契約有何合意上限金額之情，被告之抗辯，要難採信。
  (二)原告主張之金額，是否有據？
  1.原告主張受被告委託承攬之工作已依約完成，其中96年4月
    、5月、7月16日前之定點派報費用分別為319,200元、224,
    600元、12,000元等情，其中原告得請求之12,000元報酬，
    為被告所不爭執，而被告尚難以超過合意上限金額為由，拒
    絕給付報酬，已如上述，茲就原告得向被告請求給付之96年
    4 月、5月報酬數額為何，敘述如下。
  2.經查，原告主張其已依約完成工作，業據其提出96年4月、5
    月份之估價單、請款單、發票等件為據，估價單上亦有證人
    杜啟明即被告公司副理之簽名，復經證人杜啟明、賴振昌到
    庭證述：估價單上之派遣人數與實際派遣人數相符等語，足
    證原告主張已依估價單上所載日期、人數完成派遣工作，應
    堪採信。次查，系爭承攬報酬中工作單價為派報每份0.4元
    、定點派報每人每天1,400元，另就其中96年5月26日、96年
    5月27日兩日之定點派報工作單價，兩造合意每人每天1,200
    元等情，為兩造所不爭執，亦如上述，是原告請求被告給付
    96年4月、5月之報酬，應依該月份估價單所載之定點派報人
    數每人每天1,400元、每人半天700元及派報每份0.4元計算
    ，合計金額為543,800元，洵屬有據。（詳如附表所示）
  3.按給付無確定期限者，債務人於債權人得請求給付時，經其
    催告而未為給付，自受催告時起，負遲延責任。其經債權人
    起訴而送達訴狀，或依督促程式送達支付命令，或為其他相
    類之行為者，與催告有同一之效力。遲延之債務，以支付金
    錢為標的者，債權人得請求依法定利率計算之遲延利息。另
    應付利息之債務，其利率未經約定，亦無法律可據者，週年
    利率為百分之五，民法第229條第2項、第233條第1項前段、
    第203條分別定有明文。從而，原告主張被告應給付系爭契
    約報酬555,800元（計算式：96年4月報酬319,200+同年5 月
    報酬224,600元+同年7月16日前報酬12,000元＝555,800 元
    ）及自起訴狀繕本送達翌日即96年11月15日起，按年息百分
    之五計算之利息，為有理由，應予准許。
六、綜上所述，兩造間約定由原告承攬被告工地案之派報及定點
    派報之工作，原告依被告公司有權決定之人所指示完成約定
    之工作，被告復未能舉證證明兩造間就該契約有何合意報酬
    之上限，是原告爰依契約關係，請求被告給付報酬555,800
    元及自起訴狀繕本送達翌日即96年11月15日起，按年息百分
    之五計算之利息，為有理由，應予准許。
七、本件事證已臻明確，兩造其餘攻擊防禦方法，經審酌後，或
    與本件無涉，或與判決結果不生影響，毋庸一一論列，併此
    敘明。
八、兩造陳明願供擔保請為宣告假執行或免為假執行，經核均與
    規定相符，爰分別酌定相當之擔保金額予以宣告。
九、訴訟費用負擔之依據：民事訴訟法第78條。
中    華    民    國    97    年    11    月    5     日
                  民事第二庭  審判長法  官  朱漢寶
                                    法  官  吳定亞
                                    法  官  陳雯珊
以上正本係照原本作成。
如對本判決上訴，須於判決送達後二十日之不變期間內，向本院
提出上訴狀。
中    華    民    國    97    年    11    月    5     日
                                    書記官  陳彥樺
 附表：
┌──┬─┬─┬─┬────┬────┬────┬────┐
│序號│年│月│日│項    目│數    量│單    價│金    額│
├──┼─┼─┼─┼────┼────┼────┼────┤
│  1 │96│4 │ 1│定    派│14人    │ 1,400  │ 19,600 │
├──┼─┼─┼─┼────┼────┼────┼────┤
│  2 │96│4 │ 3│定    派│10人    │ 1,400  │ 14,000 │
├──┼─┼─┼─┼────┼────┼────┼────┤
│  3 │96│4 │ 3│定    派│9人/半天│   700  │  6,300 │
├──┼─┼─┼─┼────┼────┼────┼────┤
│  4 │96│4 │ 4│定    派│10人    │ 1,400  │ 14,000 │
├──┼─┼─┼─┼────┼────┼────┼────┤
│  5 │96│4 │ 4│定    派│9人/半天│   700  │  6,300 │
├──┼─┼─┼─┼────┼────┼────┼────┤
│  6 │96│4 │ 7│定    派│14人    │ 1,400  │ 19,600 │
├──┼─┼─┼─┼────┼────┼────┼────┤
│  7 │96│4 │ 8│定    派│14人    │ 1,400  │ 19,600 │
├──┼─┼─┼─┼────┼────┼────┼────┤
│  8 │96│4 │11│定    派│10人    │ 1,400  │ 14,000 │
├──┼─┼─┼─┼────┼────┼────┼────┤
│  9 │96│4 │11│定    派│9人/半天│   700  │  6,300 │
├──┼─┼─┼─┼────┼────┼────┼────┤
│ 10 │96│4 │12│定    派│10人    │ 1,400  │ 14,000 │
├──┼─┼─┼─┼────┼────┼────┼────┤
│ 11 │96│4 │12│定    派│9人/半天│   700  │  6,300 │
├──┼─┼─┼─┼────┼────┼────┼────┤
│ 12 │96│4 │15│定    派│14人    │ 1,400  │ 19,600 │
├──┼─┼─┼─┼────┼────┼────┼────┤
│ 13 │96│4 │18│定    派│10人    │ 1,400  │ 14,000 │
├──┼─┼─┼─┼────┼────┼────┼────┤
│ 14 │96│4 │18│定    派│9人/半天│   700  │  6,300 │
├──┼─┼─┼─┼────┼────┼────┼────┤
│ 15 │96│4 │20│定    派│10人    │ 1,400  │ 14,000 │
├──┼─┼─┼─┼────┼────┼────┼────┤
│ 16 │96│4 │20│定    派│9人/半天│   700  │  6,300 │
├──┼─┼─┼─┼────┼────┼────┼────┤
│ 17 │96│4 │21│定    派│14人    │ 1,400  │ 19,600 │
├──┼─┼─┼─┼────┼────┼────┼────┤
│ 18 │96│4 │22│定    派│14人    │ 1,400  │ 19,600 │
├──┼─┼─┼─┼────┼────┼────┼────┤
│ 19 │96│4 │26│定    派│10人    │ 1,400  │ 14,000 │
├──┼─┼─┼─┼────┼────┼────┼────┤
│ 20 │96│4 │26│定    派│9人/半天│   700  │  6,300 │
├──┼─┼─┼─┼────┼────┼────┼────┤
│ 21 │96│4 │27│定    派│10人    │ 1,400  │ 14,000 │
├──┼─┼─┼─┼────┼────┼────┼────┤
│ 22 │96│4 │27│定    派│9人/半天│   700  │  6,300 │
├──┼─┼─┼─┼────┼────┼────┼────┤
│ 23 │96│4 │28│定    派│14人    │ 1,400  │ 19,600 │
├──┼─┼─┼─┼────┼────┼────┼────┤
│ 24 │96│4 │29│定    派│14人    │ 1,400  │ 19,600 │
├──┼─┼─┼─┼────┼────┼────┼────┤
│ 25 │96│5 │ 3│定    派│10人    │ 1,400  │ 14,000 │
├──┼─┼─┼─┼────┼────┼────┼────┤
│ 26 │96│5 │ 3│定    派│9人/半天│   700  │  6,300 │
├──┼─┼─┼─┼────┼────┼────┼────┤
│ 27 │96│5 │ 4│定    派│10人    │ 1,400  │ 14,000 │
├──┼─┼─┼─┼────┼────┼────┼────┤
│ 28 │96│5 │ 4│定    派│9人/半天│   700  │  6,300 │
├──┼─┼─┼─┼────┼────┼────┼────┤
│ 29 │96│5 │ 5│定    派│14人    │ 1,400  │ 19,600 │
├──┼─┼─┼─┼────┼────┼────┼────┤
│ 30 │96│5 │ 6│定    派│14人    │ 1,400  │ 19,600 │
├──┼─┼─┼─┼────┼────┼────┼────┤
│ 31 │96│5 │10│定    派│10人    │ 1,400  │ 14,000 │
├──┼─┼─┼─┼────┼────┼────┼────┤
│ 32 │96│5 │10│定    派│9人/半天│   700  │  6,300 │
├──┼─┼─┼─┼────┼────┼────┼────┤
│ 33 │96│5 │11│定    派│10人    │ 1,400  │ 14,000 │
├──┼─┼─┼─┼────┼────┼────┼────┤
│ 34 │96│5 │11│定    派│9人/半天│   700  │  6,300 │
├──┼─┼─┼─┼────┼────┼────┼────┤
│ 35 │96│5 │12│定    派│10人    │ 1,400  │ 14,000 │
├──┼─┼─┼─┼────┼────┼────┼────┤
│ 36 │96│5 │13│定    派│10人    │ 1,400  │ 14,000 │
├──┼─┼─┼─┼────┼────┼────┼────┤
│ 37 │96│5 │17│派    報│30000   │   0.4  │ 12,000 │
├──┼─┼─┼─┼────┼────┼────┼────┤
│ 38 │96│5 │18│派    報│30500   │   0.4  │ 12,200 │
├──┼─┼─┼─┼────┼────┼────┼────┤
│ 39 │96│5 │19│定    派│10人    │ 1,400  │ 14,000 │
├──┼─┼─┼─┼────┼────┼────┼────┤
│ 40 │96│5 │20│定    派│10人    │ 1,400  │ 14,000 │
├──┼─┼─┼─┼────┼────┼────┼────┤
│ 41 │96│5 │26│定    派│10人    │ 1,200  │ 12,000 │
├──┼─┼─┼─┼────┼────┼────┼────┤
│ 42 │96│5 │27│定    派│10人    │ 1,200  │ 12,000 │
├──┴─┴─┴─┴────┴────┴────┴────┤
│          總計：543,800元                               │
└────────────────────────────┘


司法院資訊處製作；財團法人民間司法改革基金會備份。
